臺灣高雄地方法院刑事判決　　　　　　　　　　　　九十一年度訴字第三六號
　　公　訴　人　臺灣高雄地方法院檢察署檢察官
　　被　　　告　甲○○
右列被告因違反毒品危害防制條例案件，經檢察官提起公訴（九十一年度毒偵緝字第
四七一號），本院判決如左：
    主  文
甲○○連續施用第一級毒品，處有期徒刑柒月，扣案之殘留第一級毒品海洛因粉末之
夾鏈袋壹只沒收銷燬之，注射針筒壹支沒收。
    事  實
一、甲○○前於民國八十八年間因犯施用毒品案件，經臺灣高雄地方法院檢察署檢察
    官聲請本院於八十八年八月二十七日以八十八年毒聲字第六二三八號裁定送勒戒
    處所觀察、勒戒後，認無繼續施用毒品之傾向，經檢察官於八十八年十月十三日
    以八十八年度毒偵字第五○六號為不起訴處分確定。詎其明知海洛因業經公告列
    為毒品危害防制條例第二條第二項第一款之第一級毒品，不得非法持有、施用，
    竟猶不知戒絕悔改，仍基於施用第一級毒品海洛因之概括犯意，自九十年十月十
    日起至九十一年一月二十九日止，連續在高雄縣鳳山市○○街三十六巷十三號之
    住處，將第一級毒品海洛因粉末摻入香煙內點火燃燒吸食方式及以針筒將海洛因
    注射入體內之方式，連續施用第一級毒品海洛因多次。嗣於九十年十月十一日晚
    上七時四十五分許，在高雄市苓雅區○○○路為警查獲，再於九十一年一月三十
    日上午十時四十分許，在高雄市○鎮區○○路與三多三路口為警查獲，並扣得甲
    ○○所有殘留第一級毒品海洛因粉末之夾鏈袋一只及預備供其施用海洛因之注射
    針筒一支。經檢察官聲請本院於九十一年四月三日以九十一年毒聲字第一七六四
    號裁定送勒戒處所觀察、勒戒後，認有繼續施用毒品傾向，再經本院於九十一年
    十月三日以九十一年毒聲字第六四九一號裁定令入戒治處所施以強制戒治迄今。
二、案經高雄市政府警察局刑警大隊移送臺灣高雄地方法院檢察署檢察官偵查起訴。
    理  由
一、右揭犯罪事實，業據被告甲○○於本院審理時坦承不諱，被告先後於九十年十月
    十一日及九十一年一月三十日為為警查獲，所採取之尿液，經分別送請高雄市立
    凱旋醫院及高雄市政府衛生局檢驗結果，均呈嗎啡陽性反應，有高雄市立凱旋醫
    院九十年十一月二日高市凱醫檢字第００二七三號及高雄市政府衛生局九十一年
    二月七日高衛試煙字第Ｌ─○○一號煙毒尿液檢驗成績書各一紙附卷可稽，扣案
    之夾鏈袋一只，殘留疑似第一級毒品海洛因粉末，經送請高雄醫學大學附設中和
    紀念醫院檢驗結果，確有海洛因成份，有該院九十一年十一月二十六日編號九一
    一一─二一一號檢驗報告一份附卷可按，此外，復有前開之殘留海洛因粉末之夾
    鍊袋一只及被告所有供其預備施用毒品所用之注射針筒一支（注射針筒經送高雄
    醫學大學附設中和紀念醫院檢驗結果無毒品反應，有該院九十一年十一月二十六
    日編號九一一一─二一○號檢驗報告一份附卷可按）扣案可資佐證，被告上開自
    白與事實相符，自可採為認定事實之依據，其前揭施用第一級毒品犯行，洵堪認
    定。再查，被告前於八十八年間因犯施用毒品案件，經檢察官聲請本院於八十八
    年八月二十七日以八十八年毒聲字第六二三八號裁定送勒戒處所觀察、勒戒後，
    認無繼續施用毒品之傾向，經檢察官於八十八年十月十三日以八十八年度毒偵字
    第五○六號為不起訴處分確定，其於該不起訴處分確定後五年內再犯本件施用第
    一級毒品犯行，經檢察官聲請本院於九十一年四月三日以九十一年毒聲字第一七
    六四號裁定送勒戒處所觀察、勒戒後，認有繼續施用毒品傾向，再經本院於九十
    一年十月三日以九十一年毒聲字第六四九一號裁定令入戒治處所施以強制戒治迄
    今等情，有該不起訴處分書、臺灣高雄看守所附設勒戒處所九十一年九月十九日
    高所坤戒勒字第二二九○號函所附有無繼續施用毒品傾向證明書、本院被告院內
    索引卡紀錄表、臺灣高等法院被告全國前案紀錄表、臺灣高雄地方法院檢察署刑
    案資料查註紀錄表各一份在卷可稽，被告於前揭不起訴處分後五年以內再犯本件
    施用第一級毒品犯行，經本院裁定送勒戒處所觀察勒戒後，認有繼續施用毒品傾
    向，應依法予以論罪科刑。
二、查海洛因、安非他命分係毒品危害防制條例第二條第二項第一款、第二款所稱之
    第一、二級毒品，均不得持有、施用。次按犯毒品危害防制條例第十條之施用第
    一級、第二級毒品罪者，檢察官應先將被告送勒戒處所觀察、勒戒，經觀察、勒
    戒後，認無繼續施用毒品傾向者，應由檢察官為不起訴處分。依此為不起訴處分
    後，五年內再犯第十條施用第一級、第二級毒品罪者，經觀察、勒戒後，認有繼
    續施用毒品之傾向，則不適用前開規定，而應依通常訴訟程序予以起訴論罪科刑
    ，此觀諸毒品危害防制條例第二十條第一項、第二項前段、第三項前段規定自明
    。本件被告前既已因施用毒品案件，經送勒戒處所觀察、勒戒後，認無繼續施用
    毒品傾向，由檢察官為不起訴處分確定，其於該不起訴處分後五年內再犯本件施
    用海洛因之犯行，再經送觀察、勒戒後，認有繼續施用毒品之傾向，依前所述，
    應依法予以論罪科刑。故核被告所為，係犯毒品危害防制條例第十條第一項施用
    第一級毒品罪。又被告先後多次施用第一級毒品海洛因之犯行，時間緊接，反覆
    為之，所犯又係同一罪名之罪，顯係基於概括犯意為之，應依連續犯規定論以一
    罪，並加重其刑。至被告持有第一級毒品後進而施用，其持有之低度行為被施用
    之高度行為所吸收，不另論其持有毒品罪。審酌被告於毒品危害防制條例施行後
    因施用毒品，經勒戒、觀察，由檢察官為不起訴處分確定後，仍未戒絕毒品，再
    犯相同之罪，顯見其戒毒悔改之意，並念其施用毒品乃自戕一己之身體健康，尚
    未害及他人，且其犯後已坦承犯行，態度良好等一切情狀，量處如主文所示之刑
    。扣案之殘留海洛因粉末之夾鍊袋一只，其上之海洛因粉末，已無從分析剝離，
    應視同毒品，依毒品危害防制條例第十八條第一項前段規定宣告沒收銷燬之，至
    扣案之注射針筒一支係被告所有供其施用毒品犯罪預備所用之物，業據被告陳明
    在卷，應依刑法第三十八條第一項第二款宣告沒收。
據上論斷，應依刑事訴訟法第二百九十九條第一項前段，毒品危害防制條例第十條第
一項、第二十條第三項、第十八條第一項前段，刑法第十一條、第五十六條、第三十
八條第一項第二款，判決如主文。
本案經檢察官吳傑人到庭執行職務。
中      華      民      國      九十一      年    十二    月    二十    日
                                  臺灣高雄地方法院刑事庭
                                      法  官    涂裕洪
右正本證明與原本無異。
如不服本判決，應於判決送達後十日內，向本院提出上訴狀。
                                      書記官    賴佳慧
中    華    民    國      九十一     年      十二     月      二十五    日
附錄本判決論罪法條：
毒品危害防制條例第十條第一項：
  施用第一級毒品者，處六月以上五年以下有期徒刑。
